# 请教陈老师，企业预期不能收回的借款是否需要计提利息

提问人：章鱼二喜 时间：2018-01-08 13:43:28
请教陈老师，企业预期不能收回的借款是否需要计提利息

回答人：chenyiwei
理论上应参照《讲解 2010 》P391～ 395 关于“以摊余成本计量的资产减值”的规定处理。但实际操作中一般会停止计提利息并对已确认的本金和利息债权计提坏账准备。